vi: Quần áo & Phụ kiện > Quấn áo > Đồ bơi > Đồ bơi dành cho ngày đèn đỏ: Đồ bơi nguyệt san kiểu bikini; Đồ bơi nguyệt san liền thân
da: Tøj og tilbehør > Tøj > Badetøj > Menstruationsbadetøj: Menstruationsbikinier; Menstruationsbadedragter
fr: Vêtements et accessoires > Vêtements > Vêtements de bain > Maillots de bain menstruels: Bikinis menstruels; Maillots de bain une pièce menstruels
nb: Klær og tilbehør > Klesplagg > Badetøy > Mensbadetøy: Mensenbikinier; Mensenbadedrakter
ko: 의류/액세서리 > 의류 > 수영복 > 생리대 수영복: 생리용 비키니; 생리용 원피스 수영복
tr: Kıyafet ve Aksesuarlar > Giyim Eşyaları > Mayolar > Dönem Mayoları: Regl bikinileri; Tek parça regl mayoları
el: Ένδυση και αξεσουάρ > Ενδύματα > Μαγιό > Μαγιό εποχής: Μαγιό μπικίνι περιόδου; Ολόσωμα μαγιό περιόδου
hr-HR: Odjeća i modni dodaci > Odjeća > Odjeća za plivanje > Menstrualni kupaći kostimi: Bikiniji za menstruaciju; Jednodijelni kupaći kostimi za menstruaciju
en: Apparel & Accessories > Clothing > Swimwear > Period Swimwear: Period Bikinis; Period One-Piece Swimsuits
fi: Vaatteet ja asusteet > Vaatteet > Uima-asut > Kuukautisuima-asut: Kuukautisbikinit; Yksiosaiset kuukautisuimapuvut
pt-PT: Acessórios e vestuário > Vestuário > Fatos de banho > Fato de banho menstrual: Biquínis menstruais; Fatos de banho menstruais
ru: Одежда, обувь и аксессуары > Одежда > Одежда для плавания > Купальники для менструации: Менструальные плавки-бикини; Менструальные слитные купальники
de: Bekleidung & Accessoires > Bekleidung > Bademode > Perioden-Bademode: Perioden-Bikinis; Perioden-Badeanzüge
zh-CN: 服饰与配饰 > 服装 > 泳装 > 经期泳衣: 生理期比基尼; 生理期连体泳衣
pl: Ubrania i akcesoria > Odzież > Stroje kąpielowe > Menstruacyjne stroje kąpielowe: Bikini menstruacyjne; Jednoczęściowe stroje kąpielowe menstruacyjne
lt-LT: Apranga ir aksesuarai > Drabužiai > Maudymosi kostiumėliai > Menstruaciniai maudymosi kostiumėliai: Mėnesinių bikiniai; Mėnesinių vientisi maudymosi kostiumėliai
hu: Ruházat és kiegészítők > Ruházat > Fürdőruha > Menstruációs fürdőruha: Menstruációs bikinik; Menstruációs egyrészes fürdőruhák
sk-SK: Oblečenie a doplnky > Oblečenie > Plavky > Menštruačné plavky: Menštruačné bikiny; Jednodielne menštruačné plavky
zh-TW: 服飾與配件 > 衣著 > 泳衣 > 經期泳裝: 生理期比基尼; 生理期連身泳衣
ja: ファッション・アクセサリー > 衣料品 > 水着 > 生理用水着: 吸水ビキニ; 吸水ワンピース水着
pt-BR: Vestuário e acessórios > Roupas > Roupas de banho > Roupas de banho absorventes: Biquínis absorventes; Maiôs absorventes
sv: Kläder och accessoarer > Klädsel > Badkläder > badkläder med menskydd: Mensbikinis; Mensbaddräkter
cs: Oblečení a doplňky > Oblečení > Plavky > Menstruační plavky: Menstruační bikiny; Menstruační jednodílné plavky
nl: Kleding en accessoires > Kleding > Zwemkleding > Menstruatie badkleding: Menstruatiebikini's; Menstruatiebadpakken
es: Ropa y accesorios > Prendas de vestir > Trajes de baño > Traje de baño de época: Bikinis menstruales; Trajes de baño enteros menstruales
bg-BG: Облекло и аксесоари > Облекло > Бански > Бански костюми за цикъл: Менструални бански костюми; Цели менструални бански костюми
th: เสื้อผ้าและเครื่องประดับ > เสื้อผ้า > ชุดว่ายน้ำ > ชุดว่ายน้ำสำหรับช่วงมีประจำเดือน: กางเกงบิกินี่อนามัย; ชุดว่ายน้ำวันพีซอนามัย
sl-SI: Oblačila in dodatki > Oblačila > Kopalke > Menstrualne kopalke: Menstrualni bikini; Enodelne menstrualne kopalke
it: Abbigliamento e accessori > Abbigliamento > Costumi da bagno > Costumi da bagno per il ciclo: Bikini mestruali; Costumi interi mestruali
ro-RO: Îmbrăcăminte și accesorii > Îmbrăcăminte > Costume de baie > Costume de baie pentru menstruație: Bikini menstruali; Costume de baie întregi menstruale